【裁判字號】    88,易緝,27
【裁判日期】    890126
【裁判案由】    詐欺
【裁判全文】
臺灣桃園地方法院刑事判決                          八十八年度易緝字第二七號
    公  訴  人  臺灣桃園地方法院檢察署檢察官
    被      告  甲○○
右列被告因詐欺案件，經檢察官提起公訴（八十年度偵字第二０五八號），本院判決
如左：
        主  文
甲○○連續意圖為自己不法之所有，以詐術使人將本人之物交付，處有期徒刑捌月，
減為有期徒刑肆月。
        事  實
一、甲○○意圖為自己不之所有，先於民國（下同）七十八年十月間至台北縣新莊市
    台灣省立樂生療養院向院內員工推銷機車及自行車而向該院生活輔導員兼任該院
    合作社經理之蔡茂森，虛意佯稱可為該院之員工向銀行申辦消費貸款以給付貨款
    ，嗣後再從購車員工之每月薪資扣除部份款項償還貸款，經蔡某審核結果，僅應
    允機車部份得以向銀行貸款方式出售後，即基於概括之犯意，連續於（一）同年
    十一月三日，先向機車商許財順誑稱，已獲療養院之同意向銀行辦理員工消費貸
    款之方式出售機車，而向之調機車出售，致許財順陷於錯誤同意交貨，惟因機車
    須請領牌照，無法及時交貨，始未取得機車而未遂；（二）旋於同日，轉向自行
    車商李政雄稱其已出售十三輛自行車並佯稱已獲該療養院之同意向銀行辦理消費
    貸款，迨銀行撥款後即可清償貨款，致李政雄陷於錯誤，如數交付十三輛自行車
    （總價新台幣六萬元）。甲○○隨即將自行車轉交予購車之員工傅廷方、曾國青
    等多人，並收取五萬餘元之貨款後，逃逸無蹤。該療養院乃就機車部份自行另找
    車商購車並向台新銀行新莊分行辦理貸款，自行車部份則找來自行商車以現金交
    易方式解決。
二、案經桃園縣警察局桃園分局報請台灣桃園地方法院檢察署檢察官偵查起訴。
        理  由
一、右揭事實，訊據被告固坦承確曾於右述時地出售機車及自行車，惟否認有詐欺犯
    行，辯稱：因療養院人員不願配合銀行貸款，故無法付貨款，事後亦有給付貨款
    給李政雄云云。經查，被告於七十八年十一月間至前揭療養院推銷機車及自行車
    ，並向該院之生佸輔導員蔡茂森宣稱付款方式，可以辦理銀行消費貸款之方式給
    付，嗣後再按月扣除購車員工之部份薪資，清償貸款，經蔡茂森審核僅應允機車
    部份可以辦理銀行貸款一節，業據證人蔡茂森證述綦詳，並為被告自承於卷，而
    被告竟向自行車商李政雄表示自行車之貨款，得於銀行貸款核撥下來後付訖，致
    李政雄交付自行車十三部，由被告出售予該院員工傅廷方、曾國青等人，待收取
    自行車貨款五萬餘元後，即宣告失蹤，致療養院就機車部份自行找銀行辦理貸款
    ，自行車部份則與廠商以現金交易解決，而自行車商李政雄應得之貨款，迄今仍
    未給付，迨至八十八年一月二十八日被告始為警所緝獲等情，亦經證人蔡茂森、
    傅廷方、曾國青及被害人許財順、李政雄等人供述綦詳並有通緝案件移送警訊筆
    錄可稽，是被告既表示得以辦理銀行消費貸款方式，出售機車及自行車，雖經療
    養院合作社經理蔡茂森表示自行車部份不予以同意向銀行貸款，其亦應就機車部
    份，積極辦理銀行貸款，然事後竟於取得出售自行車所得貨款後，即不見蹤影，
    足認於推銷車輛之初，本即無意辦理銀行消費貸款，又於明知自行車部份無法辦
    理貸款後，仍向自行車商李政雄宣稱貨款可待銀行撥款後給付，凡此均足彰顯被
    告主觀上有詐欺犯意甚明，其犯行事證明確，堪以認定，所辯稱各語，核非真切
    ，要屬卸責之詞，洵無可取。
二、核被告所為係犯刑法第三百三十九條第一項詐欺取財既遂罪（詐欺自行車部份）
    、第三項詐欺取財未遂罪（詐欺機車部份）。其先後二次詐欺犯行，時間緊接，
    所犯基本構成要件相同，顯基於概括犯意為之，為連續犯，應從一重之詐欺取財
    既遂罪處斷。爰審酌被告犯罪之動機、目的、手段及其品性、生活狀況、智識程
    度、犯罪所生之損害、犯罪後態度等一切情狀，量處如主文所示之刑，以資懲儆
    。又被告行為時係在七十九年十月三十一日以前，合於中華民國八十年罪犯減刑
    條例第二條第一項第二款、第四條第二項之規定，爰依法減其宣告之有期徒刑二
    分之一。
據上論斷，應依刑事訴訟法第二百九十九條第一項前段、刑法第三百三十九條第一項
、第三項、第五十六條，中華民國八十年罪犯減刑條例第二條第一項第二款、第四條
第二項，罰金罰鍰提高標準條例第一條，判決如主文。
本案經檢察官何祖舜到庭執行職務。
中      華      民      國      八十九    年    一      月    二十六  日
                                臺灣桃園地方法院刑事第一庭
                                      法  官  潘  政  宏
右正本證明與原本無異。
如不服本判決，應於判決送達後十日內向本院提出上訴狀( 應附繕本 )，上訴於
臺灣高等法院。
                                    書記官   游  誼
中        華        民        國   八十九   年   一   月    二十七    日
附論罪科刑依據之法條：刑法第三百三十九條
刑法第三百三十九條：
意圖為自己或第三人不法之所有，以詐術使人將本人或第三人之物交付者，處五年以
下有期徒刑、拘役或科或併科一千元（已提高十倍為一萬元）以下罰金。
以前項方法得財產上不法之利益或使第三人得之者，亦同。
前二項之未遂犯罰之。


司法院資訊處製作；財團法人民間司法改革基金會備份。
